【裁判字號】    98,易,533
【裁判日期】    981029
【裁判案由】    竊盜
【裁判全文】
臺灣基隆地方法院刑事判決               98年度易字第533號
公  訴  人  臺灣基隆地方法院檢察署檢察官
被      告  丙○○
上列被告因竊盜案件，經檢察官提起公訴（98年度偵字第2156號
），被告並於準備程序進行中為有罪之陳述，本院乃裁定以簡式
審判程序進行審理，並判決如下：
    主  文
丙○○攜帶兇器竊盜，處有期徒刑陸月，如易科罰金，以新台幣
壹仟元折算壹日；又攜帶兇器竊盜，處有期徒刑陸月，如易科罰
金，以新台幣壹仟元折算壹日，扣案之腳踏釘拾參支、棉質手套
拾雙、斜口鉗壹支、工具包壹只均沒收。應執行有期徒刑拾月，
如易科罰金，以新台幣壹仟元折算壹日，緩刑參年。扣案之腳踏
釘拾參支、棉質手套拾雙、斜口鉗壹支、工具包壹只均沒收。
    事  實
一、丙○○因失業生活拮据，知悉電纜線可變賣貼補家用，竟意
    圖為自己不法之所有，於民國98年4月間某日，駕駛車號2T
    ─0635號自小客車（車主登記陳雅茹名義），在臺北縣雙溪
    鄉○○○○○道路芊蓁高分37分8至31號共24支電線桿處，
    持其所有之腳踏釘及客觀上對人之生命、身體具有危險性，
    可供兇器使用之斜口鉗為工具，爬上該電線桿，以斜口鉗剪
    斷竊取電纜線，收集成綑（祼硬銅線22平方公釐、約143.7
    公斤、750公尺、價值約23000元）後，載至桃園縣南崁之資
    源回收廠變賣，所得新台幣1萬8千元花用殆盡；又食髓知味
    復萌生竊盜犯意，於同年5月7日19時30分許，在臺北縣雙溪
    鄉○○○○○道路芊蓁高分27至35分4號共13支電線桿處，
    以相同手法，載上套以腳踏釘爬上該電線桿，以斜口鉗剪取
    電纜線（祼硬銅線22平方公釐、約140公斤、707公尺、18綑
    ）收集成綑後放置可支配範圍位置，欲變賣換取現金花用，
    惟在剪取電纜線時造成當地電力中斷，員警據報後至現場查
    看，發現丙○○駕駛之2T─0635號自小客車停在芊蓁坑產業
    道路上，警遂合力圍捕後發現丙○○行蹤，並當場於車上查
    扣腳踏釘6支、斜口鉗1支、工具包1只、及棉質手套10雙及
    裝置於電線桿腳踏釘7支等物品，而查悉上情。
二、案經臺北縣政府警察局瑞芳分局報告臺灣基隆地方法院檢察
    署偵查起訴。
    理  由
壹、程序事項
一、按最重本刑為3 年以下有期徒刑、拘役或專科罰金之罪，以
    及刑法第320 條、第321 條之竊盜罪，經第二審判決者，不
    得上訴於第三審法院，刑事訴訟法第376 條第1 款、第2 款
    定有明文。又除簡式審判程序、簡易程序及第376 條第1 款
    、第2款所列之罪之案件外，第一審應行合議審判，刑事訴
    訟法第284條之1亦定有明文。茲查，本案被告係犯刑法第
    321 條第1項之罪，依上開規定得行獨任審判，合先敘明。
二、又本件被告所犯者，非死刑、無期徒刑、最輕本刑為3年以
    上有期徒刑之罪，或高等法院管轄第一審之案件，被告於本
    院準備程序中，就被訴事實為有罪之陳述，本院經告以簡式
    審判程序之旨，並聽取檢察官、被告之意見後，依刑事訴訟
    法第273條之1第1項規定，裁定改行簡式審判程序，是本件
    之證據調查，依刑事訴訟法第273條之2規定，不受同法第
    159條第1項、第16 1 條之2、第161條之3、第163條之1及第
    164條至第170條規定之限制，合先敘明。
貳、實體事項
一、上揭犯罪事實，業經被告於警詢、檢察官偵查及本院準備程
    序及審理時均坦承不諱，核與證人即被害人甲○○於警詢時
    之陳述情節相符。此外，復有贓物認領保管單1紙、查獲時
    及現場照片91張、98年7月6刑鑑字第0980081436號內政部警
    政署刑事警察局鑑定書、扣案之腳踏釘13支、斜口鉗1支、
    工具包1只、及棉質手套10雙等物足資佐證，足認被告上開
    自白與事實相符，堪可採信。本案事證明確，被告所為上開
    竊盜犯行，洵堪認定，應依法論科。
二、按刑法第321條第1項第3款之攜帶兇器竊盜罪，係以行為人
    攜帶兇器竊盜為其加重條件，此所謂兇器，其種類並無限制
    ，凡客觀上足對人之生命、身體、安全構成威脅，具有危險
    性之兇器均屬之，且祇須行竊時攜帶此種具有危險性之兇器
    為已足，並不以攜帶之初有行兇之意圖為必要（最高法院79
    年台上字第5253號判例意旨參照）。查被告為竊盜犯行時所
    攜帶之斜口鉗金屬材質（長度約21公分、刃口約2公分），
    質地堅硬如朝人體揮戳，對人之生命、身體安全足以構成威
    脅，自屬具有危險性之兇器，被告持以竊盜犯行，核其所為
    ，係犯刑法第321條第1項第3款之攜帶兇器竊盜罪。其前後
    2次犯行，犯意各別，行為互殊，應分論併罰。
三、爰審酌被告不思正常工作以取得錢財，因貪圖一己之私利而
    為竊盜犯行之犯罪動機、目的、手段、所生危害，衡其因經
    濟壓力及犯罪後坦承犯行之態度尚未與被害人達成和解等一
    切情狀，分別量處如主文所示之刑，並諭知易科罰金折算標
    準，以資懲儆，併定應執行之刑。按依司法院釋字第662號
    解釋：「中華民國94年2月2日修正公布之現行刑法第41條第
    2項，關於數罪併罰，數宣告刑均得易科罰金，而定應執行
    刑之刑逾6個月者，排除適用同條第1項得易科罰金之規定部
    分，與憲法第23條規定有違，並與本院釋字第366號解釋意
    旨不符，應自本解釋公布之日起失其效力。」，故對於數罪
    併罰，數宣告刑均得易科罰金，而定應執行之刑超過6個月
    之案件，依司法院釋字第366號、662號解釋意旨，仍得易科
    罰金，爰併予宣告易科罰金之折算標準。查被告無前科紀錄
    ，其於5年內未曾因故意犯罪受有期徒刑以上刑之宣告，有
    臺灣高等法院被告前案紀錄表附卷可稽，本院認其有正常工
    作（此有卷附在職證明書），且尚有年幼子女待扶養（此有
    卷附之戶口簿可稽）經此教訓後，當知警惕，應無再犯之虞
    ，因認其所受宣告之刑，以暫不執行為適當，併予宣告緩刑
    3年，以勵來茲，用啟自新。
四、扣案之腳踏釘13支、斜口鉗1支、工具包1只、及棉質手套10
    雙等物，為被告所有供本件犯罪所用之物，業經被告供承在
    卷，爰依刑法第38條第1項第2款之規定，宣告沒收。
五、據上論斷，應依刑事訴訟法第284條之1、第273條之1第1項
    、第299條第1項前段，刑法第321條第1項第3款、第41條第1
    項、刑法第74條第1項第1款、第51條第5款、第38條第1項第
    2款，判決如主文。
本案經檢察官乙○○到庭執行職務。
中    華    民    國    98    年    10    月    29    日
                  刑事第二庭法  官  陳伯厚
以上正本證明與原本無異。
如不服本判決應於收受送達後10日內向本院提出上訴書狀，並應
敘述具體理由；其未敘述上訴理由者，應於上訴期間屆滿後20日
內向本院補提理由書(均須按他造當事人之人數附繕本)「切勿逕
送上級法院」。
中    華    民    國    98    年    10    月    29    日
                            書記官  王惠萍
附錄論罪法條：
中華民國刑法第321條
（加重竊盜罪）
犯竊盜罪而有左列情形之一者，處 6 月以上、 5 年以下有期徒
刑：
一、於夜間侵入住宅或有人居住之建築物、船艦或隱匿其內而犯
    之者。
二、毀越門扇、牆垣或其他安全設備而犯之者。
三、攜帶兇器而犯之者。
四、結夥三人以上而犯之者。
五、乘火災、水災或其他災害之際而犯之者。
六、在車站或埠頭而犯之者。
前項之未遂犯罰之。

司法院資訊處製作；財團法人民間司法改革基金會備份。
